臺灣臺北地方法院刑事裁定　　　　　　　 96年度訴字第259號
公　訴　人　臺灣臺北地方法院檢察署檢察官
被　　　告　李若玲
具　保　人　隋胤遠
選任辯護人　廖信憲律師
選任辯護人　邱姿瑛律師
被　　　告　鍾儒智
具　保　人　彭春珠
選任辯護人　曾孝賢律師
選任辯護人　梁淑華律師
選任辯護人　陸正義律師
被　　　告　吳松樺
具　保　人　吳松林
被　　　告　張文俊
具　保　人　彭春珠
被　　　告　林界山
選任辯護人　張仁興律師
被　　　告　許念緣
選任辯護人　蔡明熙律師
選任辯護人　陳尚義律師
被　　　告　梁祖鳳
被　　　告　周春香
被　　　告　傅智興
具　保　人　傅煌開
被　　　告　銀香蘭
被　　　告　周方茂
被　　　告　賁春英
被　　　告　何昌隆
被告之親屬　劉俊男
被　　　告　王海燕
被　　　告　孫登勇
被　　　告　王社平
受責付人　　楊清松
被　　　告　李萍
被　　　告　林東茂
被　　　告　韋小丹
被　　　告　王旭群
選任辯護人　余忠益律師（二審）
扶助律師
被　　　告　陳思宇
被　　　告　李英花
被　　　告　賴進發
具　保　人　賴孝成
被　　　告　陳英
被　　　告　曹明正
被　　　告　蘭慧
被　　　告　梁立國
被　　　告　秦志英　30歲民.
被　　　告　吳本生
被　　　告　楊玉蘭　33歲民.
具　保　人　鍾儒智
具　保　人　溫素秋
被　　　告　劉志政
具　保　人　蘇映如
被　　　告　歐陽莉　27歲民.
被　　　告　陳金源
被　　　告　楊冬梅
被　　　告　王華芳
被　　　告　謝翔偉
被　　　告　王小芳
被　　　告　何永秀　28歲民.
被　　　告　吳夢麒
被　　　告　肖學清
被　　　告　黃進財
選任辯護人　吳玲華律師（二審）
扶助律師
具　保　人　洪瑜英（金字旁）
被　　　告　吳建雄
被　　　告　秦豔玲
被　　　告　游國鑫
被　　　告　吳蘭
被　　　告　許志
被　　　告　李明芳
被　　　告　梁立民
被　　　告　王美鳳
被　　　告　蔡宗昆
具　保　人　朱嘉河
被　　　告　蘇君
被　　　告　藍瑞瑩　30歲民.
被　　　告　詹福建
被　　　告　李秋娟　31歲民.
被　　　告　陳夢欣　31歲民.
被　　　告　蘇巧情
被　　　告　李振偉
被　　　告　劉利霞　30歲民.
被　　　告　丁奎逢
具　保　人　陳柏元
被　　　告　呂香禔　31歲民.
被　　　告　陳曉華
被　　　告　李冰桃
被　　　告　蔡宗仲
具　保　人　朱嘉河
被　　　告　申姣飛　28歲民.
被　　　告　張倉賓
被　　　告　劉二芬　29歲民.
被　　　告　紀文陞
具　保　人　趙文進
具　保　人　趙文進
被　　　告　楊啟宣　32歲民.
被　　　告　陳佑書
被　　　告　劉洪萍　28歲民.
被　　　告　彭銀倉
被　　　告　吳業豔　29歲民.
被　　　告　葉家銘
被　　　告　覃秋妮　31歲民.
被　　　告　徐偉翔
具　保　人　王時汶
被　　　告　鍾奇峰
被　　　告　楊旺初　28歲民.
被　　　告　白水田
被　　　告　劉春花
被　　　告　黃子虔
被　　　告　廖麗鮮
被　　　告　林弘毅
被　　　告　林娟
被　　　告　周建興
被　　　告　耿喜紅
被　　　告　林博鈞
選任辯護人　蔡文玉律師
被　　　告　楊志瓊
被　　　告　邱錦宏
被　　　告　莫翠美
被　　　告　李國團
被　　　告　秦芳連
被　　　告　何恭明
被　　　告　秦金鳳
被　　　告　邱錦漳
被　　　告　黃燕云
被　　　告　許譽騰
被　　　告　莫翠霞
被　　　告　李銘祥
被　　　告　蘇雄芳
被　　　告　許世岳
選任辯護人　郭瑋萍律師
被　　　告　劉麗華
具　保　人　何建民
被　　　告　黃華
被　　　告　陳顯章
被　　　告　葉珍
前列二人共同
選任辯護人　林哲健律師
前列二人共同
選任辯護人　楊珮琪律師
前列二人共同
選任辯護人　景玉鳳律師
被　　　告　吳春成
被　　　告　劉俏明
被　　　告　唐守智
被　　　告　曾章燕
被　　　告　陳彥颺
選任辯護人　方伯勳律師
選任辯護人　李建慶律師
被　　　告　何曉麗
被　　　告　郭思賢
指定辯護人　朱子慶律師（二審）
選任辯護人　郭瑋萍律師（二審）
具　保　人　周惠真
被　　　告　吳紅
被　　　告　張智超
被　　　告　鐘美玲
被　　　告　高森基
被　　　告　吳鳳英
被　　　告　譚端生
被　　　告　符麗微
具　保　人　彭錦漢
選任辯護人　蔡明和律師
被　　　告　林虹達
具　保　人　詹寶金
被　　　告　阮彬彬
被　　　告　林奇正
被告之親屬　林淑華
被　　　告　宋明燕
被　　　告　姚潮祥
被　　　告　劉淑蘭
被　　　告　廖進輝
被　　　告　王麗
被　　　告　林鴻斌
選任辯護人　林衍鋒律師（二審）
被　　　告　白豐鈿
選任辯護人　劉祥墩律師（二審）
選任辯護人　余忠益律師
被　　　告　戴舟
被　　　告　許登富
選任辯護人　郭瑋萍律師
被　　　告　白苗苗
被　　　告　陳江行
具　保　人　陳飛龍
被　　　告　黃德琴
被　　　告　陳景福
選任辯護人　邱創舜律師
被　　　告　林麗君
被　　　告　林義評
具　保　人　林坤鎮
被　　　告　方曉輝
被　　　告　曹綜仁
被　　　告　韓雙
被　　　告　莊友祝
選任辯護人　林達傑律師
被　　　告　許水娟
被　　　告　李有信
選任辯護人　粘舜權律師
被　　　告　楊慧美
選任辯護人　鍾欣惠律師
被　　　告　曾麗萍
被　　　告　李海雁
被　　　告　葉子賢
前列一百三十人共同
公設辯護人　曾德榮
上列聲請人因受刑人■列舉式■台灣地區與大陸地區人民關係條例等案件，聲請定其易服勞
役之折算標準，本院裁定如下：
    主  文
■列舉式■犯__罪，所科罰金■金額轉換■元
即新台幣■金額轉換■元，如易服勞役，以新台幣壹仟元（貳仟
元、參仟元）折算壹日。
    理  由
一、聲請意旨略以：本件受刑人■列舉式■
    於■日期轉換■，因犯罪，經本院於年月日判處有期徒刑月
    ，併科罰金元確定。
二、按行為後法律有變更者，適用行為時之法律。但行為後之法
    律有利於行為人者，適用最有利於行為人之法律，刑法第2
    條第1項定有明文。本件受刑人犯罪，經本院判處有期徒刑
    月，併科罰金元確定，有本院年度字第號刑事判決在卷可稽
    。而受刑人於犯罪時，刑法第42條第2項前段規定：「易服
    勞役以1元以上3元以下折算一日。」又受刑人行為時之易服
    勞役折算標準，業據修正前罰金罰鍰提高標準條例第2條前
    段規定，就其原定數額提高為100倍折算1日，則本件受刑人
    行為時之易服勞役折算標準，應以銀元    元折算1日，即
    新台幣    元折算1日。惟95年7月1日修正公布施行之刑法
    第42條第3項前段規定：「易服勞役以新台幣一仟元、二仟
    元或三仟元折算一日。」比較修正前後之易服勞役折算標準
    ，以修正後之規定，較有利於受刑人，則應依刑法第2條第1
    項後段規定，適用修正後之刑法第42條第3項前段規定，定
    其折算標準，復經本院審核各有關案卷後，認本件聲請係屬
    正當，應予准許，爰裁定如主文所示。
三、據上論斷，依刑事訴訟法第220條，刑法第2條第1項但書、
    第42條第3項前段，現行法規所定貨幣單位折算新台幣條例
    第2條，裁定如主文。
中    華    民    國   100    年    8     月    1     日
                  刑事第十五庭  法  官  吳麗英
                                法  官  吳麗英
中    華    民    國   100    年    8     月    1     日
                                書記官  藍儒鈞